【裁判字號】    94,易,636
【裁判日期】    950125
【裁判案由】    傷害
【裁判全文】
臺灣臺南地方法院刑事判決               94年度易字第636號
公  訴  人  臺灣臺南地方法院檢察署檢察官
被      告  丙○○
上列被告因傷害案件，經檢察官提起公訴（94年度偵字第4301號
），本院判決如下：
    主  文
丙○○無罪。
    理  由
一、公訴意旨略稱：被告丙○○於民國九十三年六月二十七日上
    午二時許，在臺南縣永康市○○路○段六五號二樓「儷園卡
    拉OK店」內，與證人甲○○因故發生爭執，被告即徒手毆打
    證人甲○○，致證人甲○○鼻子流血受傷（未據告訴），告
    訴人丁○○見狀上前攔阻，被告即心生不滿，基於傷害之犯
    意，夥同另二名不詳姓名之人共同徒手毆打告訴人，其中一
    不詳姓名之人持地上之木棒毆打告訴人，致告訴人受有左尺
    骨、橈骨開放性骨折、左肩胛骨骨折及頭部外傷併臉部撕裂
    傷等傷害，因認被告涉有刑法第二百七十七條第一項之傷害
    罪嫌等語。
二、按犯罪事實，應依證據認定之，無證據不得認定其犯罪事實
    ；又不能證明被告犯罪者，應諭知無罪之判決；刑事訴訟法
    第一百五十四條第二項、第三百零一條第一項分別定有明文
    。公訴意旨認被告涉有傷害罪嫌，係以告訴人丁○○、證人
    甲○○於偵查中均證述被告確曾與另二名姓名年籍不詳之成
    年男子分別以徒手及持球棒之方式共同毆打告訴人丁○○，
    因認被告與其他二名毆打告訴人之男子間，具有共同傷害告
    訴人之犯意聯絡等情為據。訊據被告於偵審中固均坦承於前
    揭時間在「儷園卡拉OK店」處與友人飲酒作樂，並曾與持球
    棒毆打告訴人之不詳姓名成年男子同桌飲酒，另曾與證人甲○○發生衝突，雙方並相互毆打等情，惟堅詞否認涉有共同
    傷害告訴人丁○○之犯行，辯稱：告訴人與另一名真實姓名
    年籍不詳之成年男子發生衝突，該名男子遂自行持球棒毆打
    告訴人丁○○，與伊無涉，伊並未共同出手毆打告訴人丁○○，亦未與該名男子有共同傷害告訴人之犯意聯絡等語。
三、經查：
（一）告訴人丁○○於九十三年六月二十七日上午二時許，在臺
      南縣永康市○○路○段六五號二樓「儷園卡拉OK店」內，
      與他人發生爭執，並遭一名真實姓名年籍不詳之成年男子
      持球棒毆打，因而受有左尺骨、橈骨開放性骨折、左肩胛
      骨骨折及頭部外傷併臉部撕裂傷之傷害等情，業據告訴人
      丁○○於警詢及偵審中迭次證述在卷，並有奇美醫院診斷
      證明書一份在卷可稽，此部分事實應堪認定。另持球棒毆
      打告訴人之成年男子，於案發當日曾與被告及證人乙○○
      同桌飲酒一節，業據被告於偵審中供承在卷，並經證人乙○○於本院結證明確，此部分事實亦堪認定。
（二）被告於偵查及本院審理時，迭次供稱：案發當日，其與證
      人甲○○發生衝突，雙方相互毆打，而告訴人與另一名姓
      名年籍不詳之成年男子發生衝突，該名男子自ＫＴＶ門口
      處，持球棒一路毆打、追擊告訴人至該ＫＴＶ舞台旁，告
      訴人所受傷勢，應係該名男子持球棒攻擊所造成；其並未
      參與毆打告訴人，亦無要求該名男子毆打告訴人等語（參
      見九十四年度發查字第三五號卷第七頁、本院卷第七一頁
      ），核與證人即當時亦在現場之乙○○於偵查及本院審理
      時中，所為證述：案發當時，有一不知名之男子持球棒毆
      打告訴人，但被告並未共同毆打告訴人等語相符（參見九
      十四年度發查字第三五號卷第八頁、本院卷第六六頁）相
      符，足見被告前開所辯，尚非全無可採。
（三）告訴人丁○○於偵查中雖證稱：伊見證人甲○○倒地，欲
      上前救助證人甲○○之際，被告與另二名姓名年籍不詳之
      成年男子即上前共同毆打伊，且伊可確定被告確有出手毆
      打伊云云（參見九十四年度發查字第三五號卷第六頁至第
      七頁），並於本院以證人身分結證稱：被告曾與其拉扯，
      並對伊拳打腳踢云云，惟經本院詢以被告出手毆打之過程
      時，告訴人丁○○則證稱：伊遭攻擊時，業已半趴下，故
      實際上並未看到何人出手毆打伊，伊係憑藉毆打者拳腳之
      方向，並參照伊上前勸架時，被告站在其左側，其餘二人
      分別站在伊正前方及右側之方位，依感覺判斷被告應有出
      手毆打伊等語（參見本院卷第三六頁至第三八頁），是依
      告訴人丁○○前後之證述內容，相互參照以觀，告訴人丁○○實際上並未親見被告出手毆打伊，而係憑藉遭毆打過
      程之感覺而判斷被告亦曾共同參與毆打，故其於偵查及本
      院審理時，先後證述被告曾出手毆打云云，是否與事實相
      符，即非無疑。
（四）證人甲○○於本院審理雖結證稱：親眼看見被告毆打告訴
      人丁○○，並稱被告係先與告訴人拉扯，並進而以拳頭毆
      打云云（參見本院卷第四三頁），然證人甲○○於偵查中
      業已證稱：其當日遭被告毆打後，曾見告訴人丁○○上前
      欲幫其攔住對方，但因其躺在地上，僅見被告等三人圍住
      告訴人丁○○，但其並不確定三人均曾出手毆打告訴人丁○○等語；且因當時情況混亂，故其不知被告如何出手毆
      打告訴人丁○○等語（參見九十四年度發查字第三五號卷
      第八頁），是證人甲○○於距離事發較近之偵查中證述事
      發經過時，業已證述並未親自見聞被告如何毆打告訴人丁○○，故未能詳細陳明被告毆打告訴人之詳細過程。惟其
      卻於距離案發時間較遠之本院審理中，改口證稱親見告訴
      人丁○○遭被告毆打，並詳細陳述被告毆打告訴人之過程
      明確，是其於本院審理時之證述是否屬實，當非無疑。況
      倘若證人甲○○於本院審理時證稱：被告係先與告訴人丁○○發生拉扯之後，始以拳腳毆打告訴人丁○○背部等情
      屬實，則告訴人丁○○並非遭被告等人攻擊之初，立即倒
      下而無法關注四周情形，而係被告等人續行攻擊後，始行
      倒下。則衡諸常情，告訴人丁○○於此遭受攻擊之過程中
      ，當有足夠之時間，得以知悉、確認被告是否曾出手攻擊
      ，應無如其於本院審理中所證，未能親見被告攻擊，而僅
      能憑感覺判斷被告應曾出手攻擊之理。故證人甲○○前開
      證述，與其先前於偵查中之證述不符，且與告訴人丁○○
      於本院審理時證述之情狀亦有出入，故證人甲○○於本院
      之上開證述內容，經核尚難遽為採信，而據此對被告為不
      利之認定。
（五）綜上所述，依據本院調查證據所得，尚難肯認被告確與持
      球棒者共同毆打告訴人丁○○成傷，故被告是否與持球棒
      毆打告訴人丁○○成傷之不詳姓名成年男子間，是否具有
      犯意聯絡及行為分擔，尚非全然無疑。另被告雖曾與持球
      棒毆打告訴人之成年男子同桌飲酒，但是亦難以此推認被
      告與該名男子就持球棒毆打告訴人之行為間，即當然具有
      犯意聯絡。此外，復查無其他證據足認被告曾唆使該名男
      子持球棒毆打告訴人，且亦難確認被告與該名持球棒毆打
      告訴人之男子間，具有犯意聯絡及行為分擔，而需就該名
      男子傷害告訴人之犯行，亦應負擔共同正犯之責。揆諸前
      揭法條，應認本件公訴意旨所指被告傷害犯行，尚屬不能
      證明，故應為無罪判決之諭知。
據上論斷，應依刑事訴訟法第三百零一條第一項，判決如主文。
中    華    民    國    95    年    1     月    25    日
                        刑事第十二庭
                        審判長法  官  陳志成
                              法  官  莊玉熙
                              法  官  卓穎毓
以上正本證明與原本無異。
如不服本判決，應於判決送達後十日內向本院提出上訴狀（須附
繕本)。
                              書記官  秦建華
中    華    民    國    95    年    1     月    25    日


司法院資訊處製作；財團法人民間司法改革基金會備份。
